臺灣桃園地方法院刑事判決
110年度訴緝字第11號
公  訴  人  臺灣桃園地方檢察署檢察官
被      告  陳松維


選任辯護人  張藝騰律師(法扶律師)
上列被告因違反毒品危害防制條例等案件，經檢察官提起公訴（
99年度少連偵字第119號、99年度偵字第7302號），本院判決如
下：
    主  文
丙○○犯轉讓偽藥罪，處有期徒刑參月；又犯轉讓偽藥罪，處有期
徒刑參月。應執行有期徒刑肆月。緩刑參年，緩刑期間付保護管
束，並應向執行檢察官指定之政府機關、政府機構、行政法人、
社區或其他符合公益目的之機構或團體提供肆拾小時之義務勞務
。
丙○○其餘被訴部分，無罪。
    事  實
一、丙○○明知愷他命屬毒品危害防制條例第2條第2項第3款所規
    範之第三級毒品，並經衛生福利部公告為第三級管制藥品，
    除依藥事法相關規定合法製造之注射製劑外，亦屬藥事法第
    20條第1款所規定未經核准擅自製造之偽藥，未經許可依法
    不得持有或轉讓予他人，竟為下列行為：
　㈠於民國98年12月底至99年2月26日間，因擔任馬伕載送3450甲
     99006（82年2月生、真實姓名年籍詳卷、以下稱其花名蜻
    蜓）前往上班之際，無償轉讓偽藥愷他命給蜻蜓施用1次（
    即起訴書犯罪事實欄二、㈢部分）。
　㈡於99年2月25日晚間11時許，於載送代號3450A─99005（82年2
    月生、真實姓名年籍詳卷，以下稱其花名笨妹）前往桃園市
    凱悅KTV途中車上，無償轉讓偽藥愷他命予笨妹1次（即起訴
    書犯罪事實欄二、㈣部分）。嗣丙○○自願同意受搜索，經警
    於99年2月27日在桃園縣中壢市（現改制為桃園市中壢區，
    下同）元化路268巷與慈惠三街路口（車牌號碼0000-00自用
    小客車車上）搜索並扣得愷他命15包（毛重14.12公克），
    而查悉上情。
二、案經桃園市政府警察局平鎮分局報告臺灣桃園地方檢察署檢
    察官偵查後起訴。
    理  由
壹、有罪部分：　　
一、證據能力：
    按被告以外之人於審判外之言詞或書面陳述，除法律有規定
    者外，不得作為證據；被告以外之人於審判外之陳述，經當
    事人於審判程序同意作為證據，法院審酌該言詞陳述或書面
    陳述作成時之情況，認為適當者，亦得為證據；當事人、代
    理人或辯護人於法院調查證據時，知有第159 條第1 項不得
    為證據之情形，而未於言詞辯論終結前聲明異議者，視為有
    前項之同意，刑事訴訟法第159 條第1 項及第159 條之5 分
    別定有明文。本判決下列就轉讓偽藥愷他命部分，所引用被
    告丙○○以外之人於審判外之陳述，被告丙○○及其辯護人於本
    院準備程序時均同意上開證據有證據能力（見本院訴緝卷第
    108 頁），本院審酌上開證據資料作成時之情況，尚無
    違法、不當或顯不可信之情況，認以之作為證據應屬適當，
    依刑事訴訟法第159 條之5 規定，應認前揭供述證據均有證
    據能力。又本判決以下所引用之非供述證據，均與本件事實
    具有自然關聯性，且核屬書證、物證性質，復查無事證足認
    有違背法定程序或經偽造、變造所取得等證據排除之情事，
    復經本院依刑事訴訟法第164 條、第165 條踐行物證、書證
    之調查程序，被告丙○○及其辯護人亦同意有證據能力（見本
    院訴緝卷第108 頁），是堪認均具證據能力。
二、認定事實所憑之證據及理由：
    上開事實一、㈠㈡所載之事實（即即起訴書犯罪事實欄二、㈢㈣
    部分），業據被告丙○○於警詢、偵訊及審理中坦承不諱（見
    偵7302卷第10-1、69頁，本院訴緝卷第329頁），核與證人
    蜻蜓於偵訊及審理中（見偵7302卷第234頁，本院訴緝卷第2
    98、300頁）；笨妹於警詢（見偵7302卷第137頁）證述情節
    相符。又被告自願同意受搜索，經警於99年2月27日在桃園
    市○○區○○路000巷○○○○街路○○○○號碼0000-00自用小客車車上
    ）搜索並扣得愷他命15包（毛重14.12公克）一節，有桃園
    市政府警察局平鎮分局自願受搜索同意書、搜索、扣押筆錄
    及收據附卷可稽（見偵7302卷第144至148頁），且扣案白色
    結晶15包經送驗後，檢驗結果呈Ketamine陽性反應，此有台
    灣檢驗科技股份有限公司 99年3月22日 UL/2010/30205濫用
    藥物檢驗報告在卷可按（見偵7302卷第48、296頁），該愷
    他命15包雖非被告犯轉讓禁藥愷他命予蜻蜓、笨妹所用之物
    ，然仍可佐證被告當時確有施用及持有愷他命之情形，則被
    告於前揭時間載送蜻蜓、笨妹前往工作之際，轉讓予其等施
    用，合於被告前揭自白及證人蜻蜓、笨妹之證詞內容。綜上
    所述，被告上開任意性自白與事實相符，洵堪採信，本件事
    證明確，被告轉讓偽藥愷他命犯行，均堪認定，自應依法論
    科。
三、論罪科刑部分：
  ㈠新舊法比較：
  1.被告行為後，藥事法第83條第1 項之規定，已於104 年12 
    月2日修正公布，並於同年12月4日生效施行。
  2.修正前藥事法第83條第1項規定為「明知為偽藥或禁藥，而
    販賣、供應、調劑、運送、寄藏、牙保、轉讓或意圖販賣而
    陳列者，處七年以下有期徒刑，得併科新臺幣五百萬元以下
    罰金。」，修正後為「明知為偽藥或禁藥，而販賣、供應、
    調劑、運送、寄藏、牙保、轉讓或意圖販賣而陳列者，處七
    年以下有期徒刑，得併科新臺幣五千萬元以下罰金。」。
  3.經比較新舊法結果，修正後之藥事法第83條第1項提高併科
    罰金法定刑上限，是修正後之規定並未較有利於被告，依刑
    法第2 條第1 項前段規定，自應適用修正前即行為時之藥事
    法第83條第1項規定論處。
　㈡按愷他命為毒品危害防制條例第2條第2項第3 款規定之第三
    級毒品，並經衛生福利部公告為管制藥品管理條例第3條第2
    項之第三級管制藥品，而第三級管制藥品之製造或輸入，依
    藥事法第39條之規定，應向中央衛生主管機關申請查驗登記
    ，並經核領藥品許可證後，始得製造或輸入並為醫藥及科學
    上使用，倘非經核准，不得轉售或轉讓。且藥物之製造，應
    依藥事法第57條之規定辦理。再衛生福利部食品藥物管理署
    迄今僅核准藥品公司輸入愷他命原料藥製藥使用，未曾核准
    個人輸入。又國內既僅核准藥品公司輸入愷他命原料藥製藥
    使用，未曾核准個人輸入，且臨床醫療用之愷他命均為注射
    液形態。又毒品危害防制條例之立法目的在肅清煙毒、防制
    毒品危害，維護國民身心健康，藉以維持社會秩序及公共利
    益，乃立法者專對毒品販賣、製造、運輸、轉讓、施用、持
    有等特定事項以特別刑法規定特別之罪刑，在刑法分類上屬
    輔助刑法之刑事單行法，性質上為特別刑法。而藥事法在管
    理藥事，包含藥物、藥商、藥局及其有關行政事項之管理，
    本屬行政法，惟就偽藥、禁藥、劣藥或不良醫療器材之製造
    、輸入、販賣、供應、調劑、運送、寄藏、牙保、轉讓、意
    圖販賣而陳列等特定重大違反事項，立法者另以附屬方式為
    特別罪刑之制裁，在刑法分類上屬輔助刑法之附屬刑法，性
    質上亦為特別刑法。從刑法分類以觀，毒品危害防制條例與
    藥事法均屬特別刑法，兩者間並無所謂普通或特別之關係，
    當無所謂「特別法優於普通法」原則之適用。愷他命係毒品
    危害防制條例規定之第三級毒品，亦屬藥事法所稱之偽藥，
    行為人明知偽藥愷他命而轉讓者，除成立毒品危害防制條例
    第8條第3項之轉讓第三級毒品罪外，亦構成修正前之藥事法
    第83條第1 項之轉讓偽藥罪，屬於同一犯罪行為同時有2 種
    法律可資處罰之法條競合關係，應依「重法優於輕法」原則
    ，適用重法處罰。而毒品危害防制條例第8條第3項之轉讓第
    三級毒品罪，法定本刑為3 年以下有期徒刑，得併科新臺幣
    （下同）30萬元以下罰金；而成年人對未成年人犯上開之罪
    ，依同條例第9條第1項規定，加重其刑至二分之一。修正前
    之藥事法第83條第1 項之轉讓偽藥罪，法定本刑為7年以下
    有期徒刑，得併科500萬元以下罰金。是成年人對未成年人
    轉讓愷他命之行為，自應適用修正前之藥事法第83條第1項
    之轉讓偽藥罪處罰，此觀最高法院107年度台上字第4707號
    判決意旨自明。經查，證人蜻蜓、笨妹於上開事實一、㈠㈡所
    載之時間，均係未成年人，此有時尚傳播少女及被告犯嫌電
    話一覽表存卷可按（見不得閱覽偵卷存放袋），又證人蜻蜓
    、笨妹於警詢時證述其等所施用愷他命之方式，均係以製作
    成K菸後施用等語（見偵7302卷第33頁反面、第136頁反面）
    ，堪認被告所轉讓予蜻蜓、笨妹之愷他命即非注射液形態，
    自非合法製藥所得，復無從證明係自國外非法輸入之禁藥，
    自屬違法製造之偽藥。
  ㈢是核被告丙○○所為，均係犯修正前藥事法第83條第1項之轉讓
    偽藥罪。至被告上開轉讓偽藥2罪間，犯意各別，行為互殊
    ，應予分論併罰。另公訴意旨就被告轉讓愷他命部分，漏未
    論及係構成修正前藥事法第83條第1項轉讓偽藥之罪，惟起
    訴之基本社會事實相同，且經本院告知被告亦可能涉犯上開
    罪名（見本院訴緝卷第288頁），而予被告、辯護人答辯之
    機會，已足保障其防禦權，爰依刑事訴訟法第300 條規定，
    變更起訴法條。
　㈣刑之減輕事由：
　　按犯毒品危害防制條例第4 條至第8 條之罪於偵查及審判中
    均自白者，減輕其刑，毒品危害防制條例第17條第2 項定有
    明文。次按行為人轉讓同屬禁藥之第二級毒品甲基安非他命
    （未達法定應加重其刑之一定數量）予成年人（非孕婦），
    依重法優於輕法之原則，擇較重之藥事法第83條第1 項轉讓
    禁藥罪論處，如行為人於偵查及歷次審判中均自白，仍應適
    用毒品危害防制條例第17條第2項規定減輕其刑，此觀最高
    法院109 年度台上大字第4243號裁定及110年度台上字第552
    號判決意旨自明，基於本質上相同事物應為相同處理之法理
    ，及法秩序一致性要求，本案轉讓偽藥自亦應給予上開規定
    之減刑寬典。經查，被告於警詢、偵訊及本院審理中，始終
    自白上開犯行，業如前述，應依毒品危害防制條例第17條第
    2 項之規定，減輕其刑。另被告丙○○之辯護人，請求依刑法
    第59條酌減其刑等語（見本院訴緝卷第331頁），然參酌被
    告經以前揭規定減刑後之刑度，難謂有何科以最低刑度猶嫌
    過重之情事，自無從再依刑法第59條酌減其刑之餘地，是辯
    護意旨此部分所請，無法准許，附此敘明。
　㈤累犯不予加重之說明：
　　被告前因妨害自由案件，經本院以95年度壢簡字第2019號判
    決處有期徒刑2 月，嗣於96年5月29日易科罰金執行完畢，
    有臺灣高等法院被告前案紀錄表可稽。其復於有期徒刑執行
    完畢後，5 年內故意再犯本案有期徒刑以上之各罪，均為累
    犯。惟審酌被告前案與本案之犯罪行為態樣及罪質並不相同
    ，尚難以前案有期徒刑執行完畢之情形，認其於本案所為之
    惡性更深，參酌司法院釋字第775 號解釋意旨，不予加重最
    低本刑，亦不另於主文記載為累犯。
四、爰審酌被告明知愷他命足以殘害人體健康，猶無償轉讓予少
    年等人施用，鼓勵他人施用毒品、偽藥，助長犯罪並戕害少
    年健康，誠屬不該；惟念被告犯後始終坦承犯行，犯後態度
    良好，及被告自陳高職畢業之智識程度、案發時從事馬夫工
    作等一切情狀，分別量處如主文所示之刑，並定應執行之刑
    ，以示懲戒。
五、緩刑部分：
　　按刑法第74條第1 項第2 款所稱「5 年以內」未曾受有期徒
    刑以上刑之宣告，係指「後案宣示判決之時間」，而非指「
    後案犯罪之時間」；即後案「宣示判決時」既已逾前案有期
    徒刑執行完畢或赦免後5 年以上，雖後案為累犯，但累犯成
    立之要件與宣告緩刑之前提要件（即刑法第74條第1 項第1 
    款、第2 款所示之情形）本不相同，且法律亦無限制累犯不
    得宣告緩刑之規定。故成立累犯者，若符合緩刑之前提要件
    ，經審酌後，認其所宣告之刑以暫不執行為適當者，仍非不
    得宣告緩刑。換言之，緩刑之宣告與否，依刑法第74條第1 
    項之規定，除須具備該條第1 款、第2 款之前提要件外，尚
    須法院審酌個案結果認為以暫不執行為適當者，始得為之。
    被告是否為累犯，有無再犯之虞，應屬法院審酌個案認為有
    無以暫不執行為適當之參考因素之一，並非刑法第74條
    第1 款、第2 款所定宣告緩刑之前提要件。此觀最高法院  
    110年度台上字第1788號判決意旨自明。被告前於99年因故
    意犯詐欺罪受有期徒刑4月之宣告，嗣於99年12月13日易科
    罰金執行完畢後，5年以內未曾因故意犯罪受有期徒刑以上
    刑之宣告，有臺灣高等法院被告前案紀錄表1 份在卷可按（
    見本院訴緝卷第49至50頁），衡以被告犯後始終坦承犯行，
    深表悔悟，本院認被告歷經本案偵審程序及刑之宣告後，應
    知警惕，信無再犯之虞，因認以暫不執行其刑為當，爰依刑
    法第74條第1 項第2 款之規定，諭知緩刑3 年。復為確保被
    告能記取教訓，本院認除前開緩刑宣告外，另有課予被告一
    定負擔之必要，爰考量前述相關情節後，依刑法第74條第2 
    項第5 款之規定，命被告應於緩刑期間內向檢察官指定之政
    府機關、政府機構、行政法人、社區或其他符合公益目的之
    機構或團體，提供40小時之義務勞務，以符緩刑目的，併依
    刑法第93條第1 項第2 款規定，諭知被告於緩刑期間均付保
    護管束。倘其違反上開所定負擔情節重大，足認原宣告之緩
    刑難收其預期效果，而有執行刑罰之必要，依刑法第75條之
    1 第1 項第4 款規定，得撤銷緩刑宣告，附此敘明。
六、沒收部分：
    扣案之愷他命15包（淨重驗前毛重14.12公克），並無事證
    可認係被告供本案轉讓偽藥所用，故不予宣告沒收，應由檢
    察官另為適法之處理，附此敘明。
貳、無罪部分
一、轉讓愷他命部分（即起訴書犯罪事實欄二、㈤部分）：
  ㈠公訴意旨略以：99年1月初至99年2月底間某日，無償轉讓第
    三級毒品愷他命給3450A─99010（81年10月生、真實姓名年
    籍詳卷、以下稱其花名妮妮）施用1次。因認被告涉犯毒品
    危害防制條例第8 條第3 項之轉讓第三級毒品罪嫌。
  ㈡按犯罪事實應依證據認定之，無證據不得認定犯罪事實；不
    能證明被告犯罪者，應諭知無罪之判決，刑事訴訟法第154
    條第2 項、第301 條第1 項分別定有明文。次按被告或共犯
    之自白，不得作為有罪判決之唯一證據，仍應調查其他必要
    之證據，以察其是否與事實相符，刑事訴訟法第156 條第2
    項亦定有明文。又事實之認定，應憑證據，如未能發現相當
    證據，或證據不足以證明，自不能以推測或擬制之方法，以
    為裁判基礎（最高法院40年台上字第86號判決意旨參照）；
    且按刑事訴訟法第161 條第1 項規定：檢察官就被告犯罪事
    實，應負舉證責任，並指出證明之方法。因此，檢察官對於
    起訴之犯罪事實，應負提出證據及說服之實質舉證責任。倘
    其所提出之直接證據或間接證據，或其所指出之證明方法，
    並未達到通常一般之人均不致有所懷疑，而得確信其為真實
    之程度，仍有合理之懷疑存在，無從使事實審法院得有罪之
    確信時，基於無罪推定之原則，即應為被告無罪判決之諭知
    （最高法院76年台上字第4986號、92年台上字第128 號判決
    意旨參照）。 　　
　㈢公訴意旨認被告丙○○涉犯毒品危害防制條例第8 條第3 項之
    轉讓第三級毒品罪嫌，無非係以證人妮妮於警詢、偵訊之證
    詞，為其主要論據。訊據被告丙○○固於本院審理中坦承如起
    訴書犯罪事實欄二、㈤附表三所示之轉讓級毒品犯行。惟查
    ，證人妮妮於警詢僅空泛證稱：我之前沒有買過K他命，都
    是被告、「小薇」、「蜻蜓」、「小犬」、「小涵」、「洋
    洋」等6人在施用K他命會分給我等語（見偵7302卷第160 頁
    ），更於偵訊時證稱：我不知道被告有沒有提供毒品給其他
    小姐，我自己是沒有等語（見偵7302卷第273頁），是以證
    人妮妮實無從明確具體指證被告究於何時、何地轉讓愷他命
    予其施用，其證詞已有重大瑕疵。又被告於警詢及偵訊中，
    均未提及曾轉讓愷他命予妮妮施用，則被告雖於審理時坦承
    起訴書犯罪事實欄二、㈤所載之轉讓第三級毒品予妮妮之犯
    行，然本院認此部分尚欠缺足資補強被告自白之積極證據，
    仍有合理之懷疑存在，是此部分自應為有利於被告之認定，
    既不能證明被告犯罪，依法應為無罪之諭知，以昭審慎。
二、意圖營利而媒介未滿18歲之人為性交易部分（即起訴書犯罪
    事實欄一、部分）：
　㈠公訴意旨：被告丙○○與劉智偉、彭康佶、（劉智偉、彭康 佶
    所涉部分，經本院100年度訴字第157號判決無罪，並經臺灣
    高等法院以101年度上訴字第834號駁回上訴確定）共同基於
    意圖營利，而媒介未滿18歲女子與他人為猥褻性交易行為之
    犯意，自98年12月底起，共組時尚傳播公司，由劉智偉負責
    處理小姐與客人間之糾紛，丙○○、彭康佶則擔任司機（俗稱
    馬夫）負責載送小姐從事性交易工作，每位小姐，每小時收
    費1,000 元，小姐取得800 元，其餘200 元則由丙○○與劉智
    偉對分。3 人明知代號3450甲 99004 （82年5 月生，真實
    姓名年籍詳卷，以下稱其花名小薇）、蜻蜓、3450甲 99008
     （84年3 月生，真實姓名年籍詳卷、以下稱其花名小宮）
    、3450甲 99009 （84年3 月生，真實姓名年籍詳卷、以下
    稱其花名小犬）、妮妮、3450甲 99011 （82年5 月生，真
    實姓名年籍詳卷、以下稱其花名小涵）、0000-0000 （84年
    12月生，真實姓名年籍詳卷、以下稱其花名小M ）係未滿18
    歲之少女。丙○○與劉智偉竟共同於㈠98年12月底至99年2 月2
    6日止媒介蜻蜓至桃園縣桃園市凱悅KTV ，與不特定客人從
    事撫摸大腿、胸部、摟腰、搭肩坐檯陪酒之猥褻性交易，共
    計30次（彭康佶亦基於與丙○○、劉智偉意圖營利共同媒介未
    滿18歲少女與他人為性交易之犯意聯絡，於2 月間參與載送
    小薇、小宮、小犬從事上開猥褻性交易1 次。）；㈡99年1 
    月18日至99年2 月25日間，媒介小薇至上開KTV 、錢櫃KTV 
    、桃園市內汽車旅館，與不特定客人從事撫摸大腿、胸部、
    摟腰、搭肩等坐檯陪酒之猥褻性交易，共計10幾次。㈢99年2
     月初至99年2 月中旬止媒介小宮至桃園縣桃園市凱悅KTV 
    ，與不特定客人從事撫摸大腿、胸部、摟腰、搭肩坐檯陪酒
    之猥褻性交易，共計4 次，惟因客人未點選小宮坐檯，而未
    遂。㈣99年2 月間某日，媒介小M 至桃園縣桃園市凱悅KTV 
    ，與不特定客人從事撫摸大腿、胸部、摟腰、搭肩坐檯陪酒
    之猥褻性交易1 次。㈤99年1 月底至99年2 月27日止，媒介
    小犬至桃園縣桃園市凱悅KTV ，及桃園市內汽車旅館與不特
    定客人從事撫摸大腿、胸部、摟腰、搭肩坐檯陪酒之猥褻性
    交易，共計6 、7 次。㈥99年1 月14日至99年1 月下旬止媒
    介小涵至桃園縣桃園市凱悅KTV ，與不特定客人從事撫摸大
    腿、胸部、摟腰、搭肩坐檯陪酒之猥褻性交易，共計10餘次
    。㈦99年1 月初至99年2 月底止，媒介妮妮至桃園縣桃園市
    凱悅KTV ，與不特定客人從事撫摸大腿、胸部、摟腰、搭肩
    坐檯陪酒之猥褻性交易，共計10餘次。因認被告就上開犯罪
    事實㈠、㈡、㈣至㈦至係犯修正前之兒童及少年性交易防制條例
    第23條第2 項意圖營利媒介未滿18歲之人與他人為性交易；
    上開犯罪事實㈢罪嫌，係犯同法第23條第5 項意圖營利而媒
    介未滿18歲之人為性交易未遂罪嫌。
  ㈡公訴意旨被告丙○○涉有上開犯行，無非係以證人蜻蜓、    
  小薇、小宮、小M 、小犬、小涵、妮妮於警詢及偵訊之證    
  述、扣案之名片9 張、帳冊2 張、笑氣名片2 張、日報表5   
   張、手機3 支等為主要論據。
　㈢然訊據被告堅詞否認涉有此部分犯行，辯稱：我的工作是馬
    夫，載小姐去KTV上班，小姐的工作只有唱歌、喝酒、玩遊
    戲，玩遊戲指的是玩骰子，禁止有觸摸身體及猥褻行為；我
    不知悉小姐與客人間私下有無猥褻的性交易等語（見本院訴
    緝卷第102至103頁）。經查：　　
　⒈證人小薇、蜻蜓、妮妮、小涵於警詢及偵訊中、證人小宮、
    小犬、小M 於警詢、另案審理中均證述：渠等從事傳播工作
    之內容為幫客人倒酒、陪客人喝酒、唱歌、玩遊戲，收費方
    式是1 小時為1 番，每位傳播小姐每番收費1,000 元，其中
    800元歸傳播小姐等語（見偵7302卷第19至21、33至34頁背
    面、151 至160 、162 至165 、174 至175 、194 至196 、
    231 至234 、240至244 、253至257 、263 至265 、270 至
    273 、278至282、287 至290 頁，本院訴157卷第125 至129
     、130 至135 、185 至188 頁反面）。且證人蜻蜓於警詢
    及偵訊中、證人小宮、小犬、小涵於偵訊中、證人小薇於偵
    訊及另案審理中、小M 於另案審理中亦均證稱：當時在說明
    介紹工作內容時，並無要求要與客人要為猥褻等性交易行為
    等語（見偵7302卷第34頁背面、232 、241 、255 、263 、
    278 至279 頁，本院訴157卷第122 頁反面、187 頁反面）
    。又證人小涵於警詢、證人小宮、小犬於偵訊及另案審理中
    、證人小薇、小M 於另案審理中均證稱：如遇客人強行摟腰
    、摸胸等猥褻行為，要自己避免或去擋，如太過分時可打電
    話向馬夫（即被告丙○○），請其來處理等語（見偵7302卷第
    151 頁反面、163 、254 至255 、263 頁，本院訴157卷第1
    23 、128 頁反面、132 頁反面、188 頁反面）。堪認上開
    證人對於工作內容之認知僅有喝酒、唱歌、玩遊戲，並不包
    括猥褻行為等性交易，核與被告前揭所辯相符。
　⒉證人小薇於本院審理時證稱：被告沒有要求過我要與客人從
    事撫摸大腿、胸部、摟腰、搭肩等行為；當客人對我做出撫
    摸大腿、胸部等行為的時候，還要去跟被告等人說，讓他們
    來幫我排除這樣的情況等語（見本院訴緝卷第291頁）；證
    人蜻蜓於本院審理時證稱：被告不知道會從事撫摸大腿、胸
    部、摟腰、搭肩、坐檯等行為，因為每個客人不一樣，有些
    不會；碰到客人從事撫摸大腿、胸部、摟腰、搭肩等行為，
    我就是閃躲等語（見本院訴緝卷第299頁）；證人小犬於本
    院審理時證稱：我提供的服務並沒有包括這些撫摸大腿、胸
    部、摟腰的行為，就是喝酒；如果客人對我們做出撫摸大腿
    、胸部、摟腰的行為，我們是叫馬夫處理等語（見本院訴緝
    卷第304頁），益見證人小薇、蜻蜓、小犬對於工作內容之
    認知僅有喝酒，並不包括猥褻行為等性交易，核與被告前揭
    所辯相同，故渠等傳播小姐之服務內容，本無包括「供男客
    撫摸大腿、胸部、摟腰、搭肩等猥褻行為」之項目在內。
　⒊本案自被告丙○○與另案被告彭康佶身上所扣案之名片9 張
    、帳冊2 張、笑氣名片2 張、日報表5 張、手機3 支等物，
    僅能證明渠等確有從事傳播工作，難以推認傳播小姐有提供
    客人觸碰身體等猥褻行為之服務，自無法為不利被告之認定
    。
　⒋另案被告劉智偉、彭康佶與被告丙○○所涉共同意圖營利而媒
    介未滿18歲之人為性交易部分，經本院100年度訴字第157號
    判決無罪，並經臺灣高等法院以101年度上訴字第834號駁回
    上訴確定，此有各該判決書存卷可查，與本院上開認定相同
    ，附此敘明。
　⒌公訴人所舉證據均尚不足以證明被告丙○○有本件公訴人所指
    意圖營利媒介未滿18歲之人與他人為性交易犯行，復無其他
    積極證據足認被告有公訴人所指之上述犯行，自不能證明被
    告犯罪，揆諸前揭說明，自應諭知被告無罪。
三、販賣愷他命部分（即起訴書犯罪事實欄二、㈠、㈡、㈢部分）
    ：　
　㈠公訴意旨認被告丙○○涉有此部分販賣愷他命犯行，無非係以
    證人蜻蜓、小薇、小犬於警詢及偵訊之證詞等為主要論據。
　㈡訊據被告堅詞否認涉有此部分犯行，辯稱：我沒有販賣愷他
    命予小薇、蜻蜓、小犬等語（見本院訴緝卷第104頁）。經
    查：
　⒈證人小薇於偵訊時證稱：被告說愷他命1包賣400、500元，我
    有跟被告買過一次愷他命等語（見偵7302卷第244頁）；於
    本院審理時證稱：我不太記得施用愷他命來源，但是我只知
    道小姐之間會吸食這個K他命，其實大家都是互相請或是怎
    麼樣，所以現在問我是誰給的，我真的也記不起來了等語（
    見本院訴緝卷第294頁），證人小薇無法前後一致具體證述
    被告販賣愷他命予其之詳細經過，其於偵訊時之證詞，又無
    其他積極事證可佐其真實性，自無法遽認被告有於起訴書犯
    罪事實欄二、㈠所載之時間，販賣愷他命予小薇一情屬實。
　⒉證人小犬於警詢時證稱：我所吸食之K他命向被告所購買，以
    1小包300元所購買 ，都是於上班途中向被告購買等語（見
    偵7302卷第200頁反面）；於偵訊時證稱：被告賣給我們K他
    命，每1小包400元，我跟丙○○買過2次，1次是我下班時，被
    告賣給我的，另外1次是我上班前在車上，丙○○賣給我的等
    語（見偵7302卷第257頁）；於本院審理時證稱：我忘記有
    無向被告買過K他命等語（見本院訴緝卷第305頁），證人小
    犬無法前後一致具體證述被告販賣愷他命予其之詳細經過，
    其於警詢、偵訊時之證詞，又無其他積極事證可佐其真實性
    ，自無法遽認被告有於起訴書犯罪事實欄二、㈡所載之時間
    ，販賣愷他命予小犬一情屬實。
　⒊證人蜻蜓於警詢時證稱：我K他命是乙○○以1小包含袋0.7公克
    400元、1小包（不含袋）500元賣給我等語（見偵7302卷第3
    4頁）；於偵訊時證稱：被告在等我上班無聊的時候，會提
    供K他命給我施用，被告都沒有跟我拿錢等語（見偵7302卷
    第234頁）；於本院審理時證稱：被告沒有賣過K他命給我等
    語（見本院訴緝卷第300頁），又公訴人並未舉證被告有於
    起訴書犯罪事實欄二、㈢所載之時間，販賣愷他命予蜻蜓，
    是起訴書犯罪事實欄二、㈢所載之被告販賣愷他命予蜻蜓之
    事實，自屬無法認定。
　⒋公訴人所舉上開證據均不足以證明被告有本件公訴人所指販
    賣第三級毒品愷他命犯行，復無其他積極證據足認被告有公
    訴人所指之上開犯行，自不能證明被告犯罪，揆諸前揭說明
    ，自應諭知被告無罪。　　
五、據上論斷，應依刑事訴訟法第299 條第1 項前段、第300條
    、第301 條第1 項前段，修正前藥事法第83條第1 項，刑法
    第2條第1項前段、第11條、第51條第5 款、第74條第1 項第
    2 款、第2 項第5 款、第93條第1 項第2 款，判決如主文。
本案經檢察官吳佳美提起公訴，檢察官李信龍、施韋銘到庭執行
職務。
中　　華　　民　　國　  111 　年　　1　　月　　18 　　日
                  刑事第四庭審判長    法  官  黃柏嘉

                                      法  官  陳韋如

                                      法　官　涂偉俊
以上正本證明與原本無異。
如不服本判決應於收受判決後20日內向本院提出上訴書狀，並應
敘述具體理由。其未敘述上訴理由者，應於上訴期間屆滿後20日
內向本院補提理由書(均須按他造當事人之人數附繕本)「切勿逕
送上級法院」。 
　　　　　　　　　　　　　　　       書記官　陳今巾
中　　華　　民　　國　　111 　年　　1 　　月　　21　　日
附錄本判決論罪科刑之法條
修正前藥事法第83條第1項
明知為偽藥或禁藥，而販賣、供應、調劑、運送、寄藏、牙保、
轉讓或意圖販賣而陳列者，處七年以下有期徒刑，得併科新臺幣
五百萬元以下罰金。